* ============================================================
* BioSentry IncuSense v2.1 — ESP32-C3-MINI-1 MCU Model
* ECO-v2.1-001: Heater PWM GPIO2 → GPIO3
* Ref: BioSentry PDF §2.7 + errata corrige pin mapping
* ============================================================
*
* PIN MAPPING v2.1 (post ECO-v2.1-001):
*   GPIO0  = ADC1_CH0  → TIA_OUT (lettura sensore MOx)
*   GPIO1  = PWM LEDC  → Ventola DC (25 kHz)
*   GPIO2  = NC        → Strapping pin, non connesso
*                         (pull-up interno garantisce HIGH al boot)
*   GPIO3  = PWM LEDC  → Heater Si2302 (1 kHz) ← ECO-v2.1-001
*   GPIO4  = SPI SCK   → W5500 (via R_SCK 33Ω)
*   GPIO5  = SPI CS    → W5500
*   GPIO6  = SPI MISO  ← W5500
*   GPIO7  = SPI MOSI  → W5500 (via R_MOSI 33Ω)
*   GPIO8  = I2C SDA   → SHT41 (pull-up 4.7kΩ)
*   GPIO9  = I2C SCL   → SHT41 (pull-up 4.7kΩ)
*   GPIO20 = UART TX   → J2 debug
*   GPIO21 = UART RX   ← J2 debug
*
* MOTIVAZIONE ECO-v2.1-001:
*   GPIO2 è strapping pin dell'ESP32-C3. Al Power-On Reset,
*   GPIO2 deve essere HIGH per boot da Flash SPI.
*   Il pull-down di sicurezza sul gate del MOSFET heater
*   forzerebbe GPIO2 LOW → Download Mode permanente.
*   GPIO3 è pin neutro, compatibile con LEDC per PWM hardware.
* ============================================================

* === ALIMENTAZIONE MCU ===
* DevBoard: 5V in, regolatore interno 5V→3.3V
V_5V V5V_IN 0 5
C_ESP_10U V5V_IN 0 10u IC=5
C_ESP_100N V5V_IN 0 100n

* Corrente base: CPU idle ~20mA, attivo ~80mA (da 5V)
I_ESP_BASE V5V_IN 0 20m
* Burst SPI W5500: +40mA per 2ms ogni 30ms
I_ESP_SPI V5V_IN 0 PULSE(0 40m 2m 50u 50u 2m 30m)

* === GPIO0: ADC INPUT (TIA_OUT) ===
* Impedenza ingresso ADC ESP32-C3: ~13MΩ // 5pF
R_ADC0 GPIO0_ADC 0 13MEG
C_ADC0 GPIO0_ADC 0 5p

* === GPIO1: PWM VENTOLA (25 kHz, duty 50%) ===
* Avvio dopo 5s, soft-start
.param fan_duty=0.50
V_GPIO1 GPIO1_FAN 0 PULSE(0 3.3 5m 100n 100n {fan_duty/25k} {1/25k})

* === GPIO2: NON CONNESSO (strapping pin) ===
* Pull-up interno ESP32 garantisce HIGH al boot.
* Pin lasciato NC o come test pad isolato.
R_GPIO2_PU V3V3_INT GPIO2_NC 45k
* 45kΩ modella il pull-up interno tipico dell'ESP32-C3

* === GPIO3: PWM HEATER (1 kHz, duty 10%) — ECO-v2.1-001 ===
* Avvio dopo 8s (sequenza sfalsata), PID soft-start
.param heater_duty=0.10
V_GPIO3 GPIO3_HEATER 0 PULSE(0 3.3 8m 100n 100n {heater_duty/1k} {1/1k})

* === GPIO4-7: BUS SPI (verso W5500) ===
* Attività burst: 2ms ogni 30ms a 10MHz
V_SPI_EN SPI_EN_NODE 0 PULSE(0 1 2m 10u 10u 2m 30m)
* SCK modellato come carico capacitivo + corrente switching
C_SPI_SCK GPIO4_SCK 0 15p
C_SPI_MOSI GPIO7_MOSI 0 15p
C_SPI_MISO GPIO6_MISO 0 15p
C_SPI_CS GPIO5_CS 0 10p

* === GPIO8-9: BUS I2C (verso SHT41) ===
* Pull-up 4.7kΩ a V3V3
V_3V3 V3V3_INT 0 3.3
R_PU_SDA V3V3_INT GPIO8_SDA 4.7k
R_PU_SCL V3V3_INT GPIO9_SCL 4.7k
C_I2C_SDA GPIO8_SDA 0 30p
C_I2C_SCL GPIO9_SCL 0 30p

* === GPIO20: UART TX (debug) ===
* Modellato come uscita logica idle HIGH
V_UART_TX GPIO20_TX 0 3.3

* === BOOT / EN ===
R_BOOT V3V3_INT BOOT_PIN 10k
R_EN_PU V3V3_INT EN_PIN 0.001

* === SIMULAZIONE STANDALONE ===
.tran 0 50m 0 1u

.meas TRAN I_5V_avg AVG I(V_5V) FROM=10m TO=50m
.meas TRAN V_gpio3_duty AVG V(GPIO3_HEATER) FROM=10m TO=50m
.meas TRAN V_gpio1_duty AVG V(GPIO1_FAN) FROM=10m TO=50m

.backanno
.end
